臺灣桃園地方法院刑事裁定  
111年度聲字第2371號 
被      告  吳櫂笙



選任辯護人  王聖傑律師                  
聲請人  即
選任辯護人  蔡閔涵律師  
上列聲請人因被告違反毒品危害防制條例案件（本院111年度訴
字第282號），聲請停止羈押，本院裁定如下：
    主  文
聲請駁回。
    理  由
一、聲請意旨略以：被告吳櫂笙固涉犯重罪，但被告對於檢察官
    起訴之客觀事實均坦承不諱，且本案並無其他共犯，被告與
    證人之供述大致一致，並無勾串共犯或證人之可能，相關事
    證也都扣押在案，縱認本件仍有羈押之原因，則本案係被告
    配合警方因而使警方查獲扣案之毒品，被告爭執搜索的合法
    性，但被告絕非故意脫免罪責，被告仍願就其犯行接受刑事
    處罰，案發迄今被告已遭羈押數月，被告十分想念家人並希
    望能盡快返家照顧身心障礙之子，被告願以新臺幣20萬元具
    保等情，爰為被告具保聲請停止羈押等語。
二、按被告及得為其輔佐人之人或辯護人，得隨時具保，向法院
    聲請停止羈押，刑事訴訟法第110條第1項定有明文。次按羈
    押之被告，有下列情形之一者，如經具保聲請停止羈押，不
    得駁回：一、所犯最重本刑為3年以下有期徒刑、拘役或專
    科罰金之罪者。但累犯、有犯罪之習慣、假釋中更犯罪或依
    第101條之1第1項羈押者，不在此限。二、懷胎5月以上或生
    產後2月未滿者。三、現罹疾病，非保外治療顯難痊癒者，
    亦為刑事訴訟法第114條所明定。
三、聲請意旨雖以前詞為被告具保聲請停止羈押。經查：　
　㈠被告因違反毒品危害防制條例案件，前經本院受命法官於民
    國111年3月18日訊問後，認被告有刑事訴訟法第101條第1項
    第2款、第3款之羈押原因且有羈押及禁止接見、通信之必要
    ，爰自同日起執行羈押3月，並禁止接見、通信，復於111年
    6月18日起羈押期間延長2月，並繼續禁止接見、通信在案。
　㈡經本院審酌全案卷證，認被告所涉毒品危害防制條例第9條第
    3項、第4條第2項、第3項、第4項之混合製造第二級、第三
    級、第四級毒品罪等罪嫌，依被告於警詢及偵訊時之供述、
    證人黃佳雯於警詢及偵訊時之證述，並有蝦皮購物平台交易
    明細、房屋租賃契約書、監視器錄影畫面擷取圖片、通聯調
    閱查詢單、行動電話擷取圖片、內政部警政署刑事警察局鑑
    定書及現場照片在卷可稽，且有扣案物可佐，足認被告涉犯
    上開犯罪之犯罪嫌疑重大。又被告於偵查及本院審判中就扣
    案之毒品、製造毒品之工具係何人所有、本案執行搜索扣押
    之過程等節先後供述反覆，並與證人黃佳雯於警詢及偵訊時
    之證述不符，足認被告有勾串共犯或證人之虞，參酌被告所
    涉毒品危害防制條例第9條第3項、第4條第2項之混合製造第
    二級、第三級、第四級毒品罪，均為最輕本刑為5年以上或
    逾5年有期徒刑之罪，被告主觀上畏罪逃亡之動機甚高，客
    觀上亦顯有畏罪逃亡之可能性，有相當理由認為被告有逃亡
    之虞，是被告仍有刑事訴訟法第101條第1項第2款、第3款之
    羈押原因。再衡酌本案犯罪之情節、手段，若被告勾串共犯
    或證人、逃亡，致影響審判程序之順利進行或難以對於被告
    進行審判及將來可能之刑罰執行程序而減損國家刑事司法權
    之有效行使、有害公共利益及社會秩序之維護，與被告因羈
    押而人身自由及防禦權受限制程度之私益，兩相比較權衡，
    認若命被告具保、責付、限制住居、限制出境、出海等侵害
    較小之手段，均不足以確保後續審判及可能之刑罰執行程序
    之順利進行，是本件確有繼續羈押及禁止接見、通信之必要
    。此外，被告亦查無有何刑事訴訟法第114條所定各款不得
    駁回具保聲請停止羈押之情形。
　㈢綜上所述，本件聲請經核並無理由，尚難准許，應予駁回。
四、依刑事訴訟法第220條，裁定如主文。　　　　
中　　華　　民　　國　　111 　年　　8 　　月　　9 　　日
                  刑事第三庭　審判長法　官　謝順輝
                                    法  官  呂秉炎
                                    法  官  陳柏嘉
以上正本證明與原本無異。
如不服本裁定，應於裁定送達後5 日內向本院提出抗告狀。
　　　　　　　　　　　　　　　      書記官　鍾宜君
中　　華　　民　　國　　111 　年　　8 　　月　　9 　　日